【裁判字號】    97,重上,360
【裁判日期】    980407
【裁判案由】    債務不履行損害賠償
【裁判全文】
臺灣高等法院民事判決                 97年度重上字第360號
上  訴  人  連大立菸酒股份有限公司
法定代理人  乙○○○
訴訟代理人  謝秉原律師
被上訴人    台灣保樂力加股份有限公司
法定代理人  甲○○
訴訟代理人  楊曉邦律師
            朱蕙敏律師
上  一人
複代理人    董德泰律師
上列當事人間請求債務不履行損害賠償事件，上訴人對於中華民
國97年6月25日臺灣臺北地方法院96年度重訴字第1144號第一審
判決提起上訴，並為訴之追加，本院於98年3月24日言詞辯論終
結，判決如下：
    主      文
上訴及追加之訴均駁回。
第二審訴訟費用（含追加之訴部分）由上訴人負擔。
    事實及理由
一、上訴人主張兩造訂有經銷契約，被上訴人竟自民國（下同）
    96年1月1日起即未再依約供貨，違法終止經銷契約，致其受
    有無法依約按季結算之獎勵金損害計新台幣（下同）475萬
    元，併於本院追加依民法第227條第1項規定請求此部分之損
    害等情，有卷附民事上訴理由狀可憑（見本院卷第35至36頁
    ），核與上訴人起訴請求之基礎事實同一，依民事訴訟法第
    446條第1項但書、第255條第1項第2款規定，應予准許，合
    先陳明。
二、上訴人起訴主張：被上訴人係一菸酒代理商，先後於94年5
    月18日、95年3月2日與伊簽訂經銷合約，由伊負責經銷被上
    訴人代理之菸酒商品，經銷期限至96年6月30日屆滿。詎被
    上訴人竟自96年1月1日起即未依約繼續供貨，並以伊95年第
    4季（即95年10月至12月）未達約定採購目標（即經銷契約
    第3.1條）、未維持30日之存貨（即經銷契約第7.2條）為由
    ，終止經銷契約，致伊受有無法領取獎勵金之損害475萬元
    ；且伊因被上訴人違法終止經銷契約，致遭下游廠商之誤解
    ，而受有商譽之財產上損害計2525萬元。爰依民法第226條
    第1項、第184條第1項規定（上訴人於原審併依民法第227條
    之1準用第195條請求商譽之非財產上損害部分，業經撤回〈
    見原審卷第121頁反面〉）求為命被上訴人應給付伊3000萬
    元及法定遲延利息之判決。原審為上訴人全部敗訴之判決，
    其僅對於獎勵金損害475萬元、商譽之財產上損害1025萬元
    部分，提起上訴（其餘敗訴部分，並未聲明不服，已告確定
    ），且於本院就獎勵金損害部分，追加民法第227條第1項債
    務不履行損害賠償請求權，並聲明：(一)原判決關於駁回伊後
    開第2項之訴部分廢棄。(二)被上訴人應給付伊1500萬元，及
    加計自起訴狀繕本送達翌日起至清償日止之法定遲延利息。
三、被上訴人則以：伊係合法終止經銷契約，且因上訴人於95年
    第4季無法達成經銷契約所約定之採購目標，經伊終止契約
    ，並自96年1月1日起即未再供貨予上訴人，則上訴人請求獎
    勵金之損害，自屬無據；又伊係合法終止經銷合約，並無不
    法侵害上訴人之商譽；況上訴人亦未舉證證明其商譽受損及
    損害額，故上訴人之請求為無理由等語，資為抗辯。並於本
    院答辯聲明：如主文所示。
四、查，兩造先後於94年5月18日、95年3月2日簽訂經銷契約，
    且依經銷契約第13.2條約定，雙方若均未於契約期滿之日30
    日前通知他方不續約，則自動續約一年，因兩造於契約期滿
    前，未為不續約通知，故本件經銷契約期限至96年6月30日
    屆滿；被上訴人自96年1月1日起未再供貨予上訴人，並於同
    年月29日以上訴人違反經銷契約第3.1條（95年第4季即95年
    10月至12月，未達約定採購目標）、第7.2條（未維持30日
    之存貨）為由，終止經銷契約，且經上訴人自陳於同年2月1
    日收受該存證信函等情，有卷附經銷合約書、存證信函可憑
    （見原審卷第88至117頁、第40至44頁、第169頁反面），並
    為兩造所不爭執（見本院卷第68頁），堪信為真。
五、本院應審究者為(一)被上訴人終止經銷契約是否合法？(二)被上
    訴人自96年1月1日起不再供貨，有無造成上訴人無法領取獎
    勵金之損害計475萬元？(三)被上訴人終止經銷契約，有無不
    法侵害上訴人之商譽，致其受有財產上損害計1025萬元？茲
    分別論述如下：
(一)、被上訴人終止經銷契約是否合法？
  1.按解釋契約，應探求當事人立約時之真意，而真意何在，又
    應以過去事實及其他一切證據資料為斷定之標準，不能拘泥
    文字致失真意，即解釋契約，應斟酌訂立契約當時及過去之
    事實暨交易上之習慣，依誠信原則，從契約之主要目的，及
    經濟價值作全盤之觀察（最高法院19年上字第453號判例、
    85年度台上字第517號判決意旨參照）。
  2.經查：
    (1)、兩造雖先於94年5月18日簽訂經銷契約，嗣因被上訴人
        欲變動附件3.1所示之採購目標數量，兩造乃於95年3月
        2日再簽訂經銷契約（見本院卷第63頁反面、第81頁）
        ；惟本件兩造係因95年3月2日簽訂之經銷契約而生爭議
        ，且被上訴人於終止本件經銷契約前，唯一有效之經銷
        契約，即為兩造於95年3月2日所簽訂之經銷契約等情，
        為兩造所自陳（見原審卷第82頁反面、本院卷第67頁反
        面），故兩造顯係以95年3月2日所簽訂之經銷契約（見
        原審卷第89至117頁）為本件訟爭之標的，先予敘明。
    (2)、觀諸經銷契約第3.1條約定：「採購目標：經銷商（指
        上訴人）於本合約期間應向PRT（指被上訴人）採購依
        本合約附件第3.1條約定數量之本合約產品」；又經銷
        契約第13.2條約定：「雙方當事人若均未於本合約期滿
        之日30日前通知他方不續約，則本合約自動續約1年」
        （見原審卷第105頁），故本件兩造於95年3月2日簽訂
        之經銷契約，其經銷有效期限至96年6月30日止，亦為
        兩造所不爭執（見本院卷第68頁）；可徵系爭經銷契約
        附件3.1經銷商採購目標所示之年度94年7月至95年6月
        （指西元2005年7月至2006年6月，見原審卷第115頁）
        ，業已因經銷契約期限延長至96年6月30日，而繼續沿
        用為95年7月至96年6月之採購目標甚明。
    (3)、是以，依系爭附件3.1經銷商採購目標所示（見原審卷
        第115頁），上訴人於95年10月至12月之酒類採購數量
        應為5844箱（酒類品項、箱數詳如附表一所示），惟上
        訴人僅採購1638箱（酒類品項、箱數詳如附表一所示，
        此為上訴人所不爭執），顯未達經銷契約附件3.1經銷
        商採購目標所示之酒類數量。
    (4)、另經銷契約第7.2條約定：「經銷商應隨時維持至少30
        日之存貨以應本合約地區市場之需求，存貨量應依照附
        件第3.1條所定之採購目標計算」（見原審卷第98頁）
        ，故上訴人於95年12月31日應備足30日之庫存酒類瓶數
        為2萬4940瓶（計算式、酒類品項、數項詳如附表二所
        示），然上訴人告知被上訴人於95年12月31日之庫存酒
        類瓶數為4305瓶（酒類品項、數項詳如附表二所示，並
        為上訴人所自陳〈見本院卷第130頁〉），足徵上訴人
        並未備足30日之存貨已明。
    (5)、準此以觀，上訴人於95年10月至12月向被上訴人所採購
        之酒類數量，確實未達經銷契約第3.1條所約定依附件
        第3.1條約定數量之酒類產品數量；且上訴人於95年12
        月31日亦有未備足30日之庫存酒類瓶數之情事，故被上
        訴人於96年1月29日以上訴人有前開違反經銷契約第3.1
        條、第7.2條事由，依契約第14.2條d款約定，終止兩造
        間系爭經銷契約（見原審卷第40至44頁存證信函），並
        經上訴人於96年2月1日收受（見原審卷第169頁反面）
        ，自已生合法終止系爭經銷契約之效力甚明。
    3.上訴人雖主張：兩造於95年3月2日簽訂之系爭經銷契約，
      並未有經銷商採購目標之約定云云。惟查：
      (1)、兩造原於94年5月18日簽訂經銷契約，因被上訴人欲
          變更契約附件3.1經銷商採購目標之數量，故兩造乃
          於95年3月2日簽訂系爭經銷合約乙情，此為上訴人所
          自陳（見本院卷第81頁）；設若兩造並無經銷商採購
          目標之約定，則兩造怎會因被上訴人欲變更契約附件
          3.1所示經銷商採購目標之數量，再於95年3月2日簽
          訂經銷契約？可徵兩造於95年3月2日簽訂之經銷契約
          ，其附件3.1經銷商採購目標，自為系爭經銷契約第
          3.1條所約定之採購目標（即前一年度之採購目標繼
          續沿用）。
      (2)、承前所述，該附件3.1經銷商採購目標既為兩造系爭
          經銷契約第3.1條所約定之採購目標，且該附件所載
          之採購年度原為94年7月至95年6月，並已因兩造於95
          年3月2日重新簽訂經銷契約，而為95年7月至96年6月
          所繼續沿用（見原審卷第115頁）。故上訴人主張：
          兩造於95年3月2日簽訂之系爭經銷契約，並未有經銷
          商採購目標之約定云云，並無可取。
    4.上訴人另主張：依經銷契約第7.1條約定，可知採購目標
      僅係參考數值，被上訴人據此終止經銷契約為不合法云云
      。然查：
      (1)、經銷契約第7條係規範經銷商之義務，故該契約第7.1
          條載明：「經銷商同意盡力達成附件第3.1條所定之
          採購目標」（見原審卷第98頁），其目的係促請經銷
          商須同意達成經銷契約第3.1條之「採購目標」約定
          之義務；設若經銷契約第3.1條僅為參考數值，則該
          契約第3.1條何需詳述「採購目標：經銷商於本合約
          期間『應』向PRT（指被上訴人）採購依本合約附件
          第3.1條約定數量之本合約產品」？並將附件第3.1條
          經銷商採購目標所應採購之各酒類品項、數量予以規
          範（見原審卷第115頁）？況若附件第3.1條經銷商採
          購目標僅為參考數值，則兩造又何必因被上訴人欲變
          更附件3.1採購目標之數量，再於95年3月2日簽訂經
          銷契約？益徵系爭經銷契約第3.1條所定之採購目標
          （即附件第3.1條經銷商採購目標），顯係上訴人（
          即經銷商）依約「應」向被上訴人按季採購之產品，
          並非參考數值至明。
      (2)、雖上訴人主張：若附件第3.1條所定之採購目標非屬
          參考數值，則何以契約並未規範伊違反時之法律效果
          云云。惟查，上訴人即係因違反經銷契約第3.1條（
          未達採購目標），經被上訴人依該契約第14.2條d款
          約定（即「經銷商有違反本合約任何條款之情形」，
          原審卷第107頁），予以終止兩造間系爭經銷契約。
          由此可知，被上訴人於上訴人（即經銷商）有違反系
          爭經銷契約條款之情形時，被上訴人依約即可行使終
          止經銷契約權，若契約未約定時，其法律效果當係適
          用民法之規定，自不待言。故上訴人主張：依經銷契
          約第7.1條約定，可知採購目標僅係參考數值，被上
          訴人據此終止經銷契約為不合法云云，自無可取。
    5.上訴人又主張：縱兩造有採購目標之約定，惟兩造於95年
      11月9日餐敘時，被上訴人同意伊無庸依採購目標所訂之
      數量採購云云，固舉證人楊佩蕙、黃腕真證言及報告書為
      證（見原審卷第80-6頁、第162至172頁）。惟查：
      (1)、依經銷契約第19.1條約定：「本合約係雙方當事人就
          本合約事項所為之完整約定。除經雙方當事人授權主
          管書面同意外，本合約任何條款之改變、增訂或刪除
          對PRT（指被上訴人）或經銷商（指上訴人）均無約
          束力。本契約取代本合約日期以前雙方當事人間任何
          書面或口頭約定」（見原審卷第109至110頁），可見
          兩造就系爭經銷契約條款約定之改變、增訂或刪除，
          除授權兩造主管「書面同意」外，對於兩造均不生效
          力。
      (2)、證人（即上訴人執行長）黃腕真雖於原審證述：「在
          每年到12月都有很大之進貨量，我主動邀約被上訴人
          北區經理（指趙叔鈞）要不要大量進貨，他說不需要
          ，趙叔鈞說只要平常進貨量就可以，他們公司不缺業
          績．．．就按正常採購方式」等語（見原審卷第167
          頁正反面）；核與證人（即上訴人業務處經理）楊佩
          蕙證述：「當日吃飯時，執行長有問進貨有無要多進
          ，他（指趙叔鈞）說沒有．．．吃飯後，到總經理辦
          公室內，執行長沒有問到年底要特別進貨的事情，也
          沒有談到採購目標的事情，純粹是業務配合的問題」
          （見原審卷第171頁正反面）情節相符；惟此僅足以
          證明95年11月9日上訴人執行長黃腕真、業務處經理
          楊佩蕙與被上訴人北區經理趙叔鈞餐敘中，雙方所談
          論的是上訴人有無必須於95年12月間大量進貨乙情，
          尚不足以證明被上訴人之北區經理趙叔鈞有允諾上訴
          人得變更附件3.1採購目標所約定之採購數量。
      (3)、又前開報告書係上訴人總經理特助黃文龍所單方製作
          之文書，其內容並未經被上訴人確認，自難僅憑其於
          該報告書中記載「趙經理回覆95年12月不需要針對業
          績目標進貨．．．」乙事，即可謂被上訴人同意其可
          不依契約附件3.1採購目標約定之數量採購酒類數量
          。況依經銷契約第19.1條約定，兩造就系爭經銷契約
          條款約定之改變、增訂或刪除，除授權兩造主管「書
          面同意」外，對於兩造均不生效力，而上訴人亦未提
          出其他證據，證明被上訴人曾以書面同意其可不依附
          件3.1條採購目標所訂之數量採購乙事，是上訴人主
          張：縱兩造有採購目標之約定，惟兩造於95年11月9
          日餐敘時，被上訴人同意伊無庸依採購目標之數量採
          購云云，亦無可取。
    6.上訴人另又主張：兩造經銷契約亦無備足30日庫存數量之
      約定云云。然如前所陳，經銷契約第7.2條既已約定，經
      銷商應隨時維持至少30日之存貨以應本合約地區市場之需
      求（見原審卷第98頁），則上訴人空言否認兩造間有備足
      30日庫存數量之約定云云，並無足採。
    7.上訴人雖另主張：兩造縱有庫存數量之約定，但亦無約定
      庫存數量之計算方式云云。惟查，經銷契約第7.2條業已
      明文約定：「經銷商應隨時維持至少30日之存貨以應本合
      約地區市場之需求，存貨量應依照附件第3.1條所定之採
      購目標計算」（見原審卷第98頁），足徵關於兩造庫存數
      量係依照附件第3.1條所定之採購目標作為計算基準至明
      。基此，被上訴人以96年1月至3月（一季）之採購數量為
      基準，計算95年12月31日上訴人應備足30日存貨（詳如附
      表二所示），核屬有據。故上訴人主張：兩造縱有庫存數
      量之約定，但亦無約定庫存數量之計算方式云云，要無可
      取。
    8.上訴人再主張：被上訴人終止系爭經銷契約係屬權利濫用
      云云。惟查：
      (1)、按權利之行使，不得違反公共利益，或以損害他人為
          主要目的，民法第148條第1項固定有明文。然行使權
          利不得以損害他人為主要目的，若當事人行使權利，
          雖足使他人蒙受不利，而苟非以損害他人為主要目的
          ，即不在前開條文所定範圍之內（最高法院71年度台
          上字第3060號判決意旨參照）。
      (2)、如前所陳，被上訴人係因上訴人違反經銷契約第3.1
          條、第7.2條規定，始依經銷契約第14.2條d款規定以
          書面終止兩造經銷契約（見原卷第106至107頁），核
          屬依約行使終止契約權利，並非以損害上訴人為目的
          而行使契約終止權甚明。故上訴人主張：被上訴人終
          止系爭經銷契約係屬權利濫用云云，亦無足採。
    9.上訴人另再主張：被上訴人終止系爭經銷契約，違反誠實
      信用原則云云。然查：
      (1)、按行使權利，履行義務，應依誠實及信用方法，民法
          第148條第2項定有明文。且，誠信原則乃斟酌事件之
          特別情形，衡量雙方當事人之利益，使其法律關係臻
          於公平妥當之一種法律原則（最高法院82年度台上字
          第1654號判決意旨參照）。
      (2)、觀諸兩造經銷契約第14.2條約定：「PRT（指被上訴
          人）於下列情形之一，得以立即生效之書面通知經銷
          商（指上訴人），終止本合約，經銷商不得請求任何
          補償：．．．d.經銷商有違反本合約任何條款之情形
          。．．．」（見原審卷第106至107頁），可徵兩造就
          被上訴人得以書面終止系爭經銷契約之事由，既已於
          契約中約明，則被上訴人於上訴人（即經銷商）有違
          反經銷契約第3.1條、第7.2條之事由發生時，依經銷
          契約第14.2條d款約定，終止兩造間系爭經銷契約，
          核屬契約權利之正當行使，要無違反誠實信用原則可
          言。故上訴人主張：被上訴人終止系爭經銷契約，違
          反誠實信用原則云云，並無可採。
(二)、被上訴人自96年1月1日起不再供貨，有無造成上訴人無法領
    取獎勵金之損害計475萬元？
  1.按契約之解除，係使契約自始歸於消滅，以回復訂約前之狀
    態；契約之終止，則使契約向將來失其效力，對於原已依約
    行使、履行之權利義務，不受影響；二者之法律效果，並不
    相同（最高法院88年度台上字第1972號判決意旨參照）。
  2.上訴人主張：被上訴人自96年1月1日不再供貨，違法終止經
    銷契約，致伊受有無法領取獎勵金之損害計475萬元云云，
    固據提出95年1至6月銷售毛利、95年度獎勵金總表為證（見
    原審卷第47至48頁）。然查：
    (1)、被上訴人以上訴人有違反經銷契約第3.1條、第7.2條約
        定，依經銷契約第14.2條d款約定，於96年1月29日以存
        證信函終止兩造系爭經銷契約，並經上訴人於96年2月1
        日收受該存證信函等情，為兩造所不爭執（見原審卷第
        169頁反面、本院卷第68頁），可徵系爭經銷契約於96
        年2月1日上訴人收受被上訴人終止契約之意思表示時，
        即生合法終止之效力。
    (2)、依經銷契約第6條約定：「若經銷商達到附件第3.1條約
        定之經銷目標或經銷商依第7.4條之規定按時向PRT（指
        被上訴人）提出每月之經銷報告，PRT將依附件第6.1條
        規定之標準與付款時程，提供經銷商銷售獎金」（見原
        審卷第97頁）；再參照附件6.1經銷商銷售獎金辦法：
        「經銷商3%之獎勵金分配如下：1.1.5%為季目標達成之
        獎勵；2.1%為年度總目標達成之獎勵；3.0.5%為每月經
        銷商報表等資料之按時準確繳交之獎勵；獎勵金之發放
        以"季"為單位，於每季結束後30天內發放」（見原審卷
        第117頁），可見上訴人（即經銷商）必須達到附件第
        3.1條約定之經銷目標、或向被上訴人提出每月經銷報
        告，被上訴人始有依約按季依附件6.1經銷商銷售獎金
        辦法給付獎勵金予上訴人之義務。
    (3)、承上所述，上訴人既未依契約第3.1條所定之採購目標
        向被上訴人採購95年10月至12月之數量產品；且於95年
        12月31日亦未備足30日之存貨；經被上訴人以上訴人違
        反經銷契約第3.1條、第7.2條約定，合法終止系爭經銷
        契約，則上訴人無法達成經銷契約第6條所規定之獎勵
        金之給付條件，要屬可歸責於上訴人先違反經銷契約所
        致，要與被上訴人合法終止經銷契約在後無涉。
    (4)、況依經銷契約第14.2條約定：「PRT（指被上訴人）於
        下列情形之一，得以立即生效之書面通知經銷商（指上
        訴人），終止本合約，經銷商不得請求任何補償：．．
        」（見原審卷第106頁），足徵上訴人於96年2月1日收
        受被上訴人終止經銷契約之存證信函，則於斯日即生合
        法終止契約之效力，上訴人亦不得向被上訴人請求任何
        補償。
    (5)、另被上訴人於經銷契約終止（即96年2月1日）前之96年
        1月間，固仍有供貨予被上訴人之義務；然承上所陳，
        縱被上訴人該1個月期間供貨予被上訴人，上訴人亦無
        可能達成附件3.1所定之經銷商採購目標，則被上訴人
        自無依經銷契約第6條給付獎勵金之義務（見原審卷第
        97頁、第117頁）。
    (6)、綜上，被上訴人既屬合法終止經銷契約，則上訴人主張
        ：被上訴人自96年1月1日不再供貨，違法終止經銷契約
        ，致伊受有無法領取獎勵金之損害計475萬元云云，要
        無可取。
(三)、被上訴人終止系爭契約，有無不法侵害上訴人之商譽，致其
    受有財產上損害計1025萬元？
  1.按因故意或過失，不法侵害他人之權利者，負損害賠償責任
    民法第184條第1項前段定有明文；又，侵權行為所發生之損
    害賠償請求權，以有故意或過失不法侵害他人權利為其成立
    要件，若其行為並無故意或過失，即無賠償之可言（最高法
    院49年台上字第2323號判例意旨參照）。
  2.上訴人主張：被上訴人終止系爭經銷契約，係不法侵害伊商
    譽，致伊遭下游廠商誤解，而受有財產上損害計1025萬元云
    云，固據提出損益表為證（見原審卷第80-11頁）。惟查，
    被上訴人既係合法終止經銷契約，已如前述，自難僅憑被上
    訴人終止經銷契約，即可謂被上訴人係不法侵害上訴人之商
    譽。又損益表僅係上訴人公司年度營運之報告資料，亦無法
    證明被上訴人終止經銷契約，有何不法侵害上訴人之商譽；
    此外，上訴人亦未提出其他證據，證明被上訴人有何不法侵
    害其商譽之行為。故上訴人主張：被上訴人終止系爭經銷契
    約，係不法侵害伊商譽，致伊遭下游廠商誤解，而受有財產
    上損害計1025萬元云云，要無足取。
六、從而，上訴人依民法第226條第1項、第184條第1項規定，分
    別請求被上訴人給付其獎勵金損害475萬元、商譽之財產上
    損害1025萬元，共計1500萬元並加付法定遲延利息，為無理
    由，不應准許。原審為上訴人敗訴之判決，於法並無違誤。
    上訴意旨仍執前詞指摘原判決此部分不當，求予廢棄改判，
    為無理由，應予駁回。另上訴人於本院追加依民法第227條
    第1項規定，請求被上訴人給付獎勵金損害475萬元部分，亦
    為無理由，應併予駁回。
七、本件事證已臻明確，兩造其餘之攻擊或防禦方法，經本院審
    酌後均認與本件之結論無涉，茲不再一一論列，併予敘明。
八、據上論結，本件上訴及追加之訴均為無理由，依民事訴訟法
    第449條第1項、第78條，判決如主文。
中    華    民    國    98    年    4     月    7    日
                    民事第十三庭
                        審判長法  官 黃騰耀
                              法  官 陳姿岑
                              法  官 楊絮雲
正本係照原本作成。
如不服本判決，應於收受送達後20日內向本院提出上訴書狀，其
未表明上訴理由者，應於提出上訴後20日內向本院補提理由書狀
（均須按他造當事人之人數附繕本）上訴時應提出委任律師或具
有律師資格之人之委任狀；委任有律師資格者，另應附具律師資
格證書及釋明委任人與受任人有民事訴訟法第466條之1第1項但
書或第2項（詳附註）所定關係之釋明文書影本。
中    華    民    國    98    年    4     月    7     日
                              書記官 李華安
附註：
民事訴訟法第466條之1（第1項、第2項）：
對於第二審判決上訴，上訴人應委任律師為訴訟代理人。但上訴
人或其他法定代理人具有律師資格者，不在此限。
上訴人之配偶、三親等內之血親、二親等內之姻親，或上訴人為
法人、中央或地方機關時，其所屬專任人員具有律師資格並經法
院認為適當者，亦得為第三審訴訟代理人。


司法院資訊處製作；財團法人民間司法改革基金會備份。
